臺灣新北地方法院刑事判決　
111年度審交易字第833號
公  訴  人  臺灣新北地方檢察署檢察官
被      告  張川峻


                    （另案現於法務部矯正署臺北監獄臺北分監執行中）
上列被告因過失傷害案件，經檢察官提起公訴（111年度偵字第1
9460號），被告於準備程序進行中就被訴事實為有罪之陳述，本
院裁定本件進行簡式審判程序並判決如下：
    主  文
張川峻犯過失傷害罪，處拘役參拾日，如易科罰金，以新臺幣壹
仟元折算壹日。
    事實及理由
一、查被告張川峻所犯均係死刑、無期徒刑、最輕本刑為3年以
    上有期徒刑以外之罪，其於準備程序就被訴事實為全部有罪
    之陳述，經告知簡式審判程序之旨，並聽取其與檢察官之意
    見後，本院認無不得或不宜改依簡式審判程序進行之處，爰
    依刑事訴訟法第273條之1第1項、第284條之1之規定，裁定
    進行簡式審判程序。 
二、本件犯罪事實及證據，除犯罪事實欄一第6行「而依當時情
    形」補充為「而依當時情形天候晴、日間自然光線、柏油路
    面乾燥、路面無缺陷及障礙物、視距良好、閃光號誌正常」
    ；倒數第1行「右上側門齒琺瑯質脆裂等傷害。」後補充「
    張川峻於肇事後，報案人或勤指中心轉來資料未報名肇事人
    姓名，處理人員前往現場處理時，張川峻在場並當場承認為
    肇事人而自首，並自願接受裁判。」；編號1證據名稱欄第1
    行「警詢及」應予刪除；編號4證據名稱欄第1行「道路交通
    事故現場圖」應更正為「道路交通事故調查報告表暨現場圖
    」；證據部分另補充「被告於本院準備程序及審理中之自白
    」、「新北市政府警察局新莊分局道路交通事故調查紀錄表
    2份、道路交通事故肇事人自首情形記錄表、證號查詢汽車、
    機車駕駛人資料、車號查詢汽車、機車車籍各1份」外，其
    餘均引用如附件起訴書之記載。
三、論罪科刑：
㈠、核被告張川峻所為，係犯刑法第284條前段之過失傷害罪。又
    被告肇事後，報案人或勤指中心轉來資料未報名肇事人姓名
    ，處理人員前往現場處理時，被告在場並當場承認為肇事人
    而自首，並自願接受裁判，有道路交通事故肇事人自首情形
    記錄表1份在卷可參（見臺灣新北地方檢察署111年度偵字第
    19460號卷第37頁），堪認被告符合自首之要件，爰依刑法
    第62條前段規定減輕其刑。
㈡、爰審酌被告駕駛自用小貨車疏未注意前方為閃光紅燈號誌，
    未停止於交岔路口前禮讓幹道車優先通行，貿然駛入路口欲
    左轉，因而肇事致告訴人吳佳真受有如起訴書犯罪事實欄一
    所載之傷害，所為應予非難，兼衡被告素行（見本院卷附臺
    灣高等法院被告前案紀錄表1份）、其高中肄業之智識程度
    （見本院卷附被告個人戶籍資料查詢結果1紙）、入監前月
    薪約新臺幣3萬2,000元、告訴人所受之傷勢，及被告於本院
    訊問中始坦認犯行之犯後態度，並已與告訴人達成調解（見
    本院卷附調解筆錄1份）等一切情狀，量處如主文所示之刑
    ，並諭知易科罰金之折算標準，以資懲儆。
據上論斷，應依刑事訴訟法第273條之1第1項、第299條第1項前
段、第310條之2、第454條第2項，判決如主文。
本案經檢察官鄭淑壬偵查起訴，由檢察官高智美到庭執行公訴。
中　　華　　民　　國　　111 　年　　8 　　月　　 29　 日
                  刑事第二十三庭  法　官  傅紫玲
上列正本證明與原本無異。
如不服本判決，應於判決送達後20日內敘明上訴理由，向本院提
出上訴狀 (應附繕本) ，上訴於臺灣高等法院。其未敘述上訴理
由者，應於上訴期間屆滿後20日內向本院補提理由書「切勿逕送
上級法院」。
                                  書記官　盧姿妤
中　　華　　民　　國　　111 　年　　8 　　月　　 29　 日
附錄本案論罪科刑法條全文：
中華民國刑法第284條
因過失傷害人者，處 1 年以下有期徒刑、拘役或 10 萬元以下
罰金；致重傷者，處 3 年以下有期徒刑、拘役或 30 萬元以下
罰金。
--------------------------------------------------------
附件：
臺灣新北地方檢察署檢察官起訴書
                                    111年度偵字第19460號
　　被　　　告　張川峻　男　30歲（民國00年0月00日生）
　　　　　　　　　　　　住新北市○○區○○○路000巷0號2
                        樓
　　　　　　　　　　　　國民身分證統一編號：Z000000000號
                        (另案在法務部矯正署臺北監獄臺北                         分監執行中)
上列被告因過失傷害案件，已經偵查終結，認應該提起公訴，茲
將犯罪事實及證據並所犯法條分敘如下：
　　　　犯  罪  事  實
一、張川峻於民國110年6月30日14時33分許，駕駛車牌號碼000-
    0000號自用小貨車，沿新北市新莊區西盛街231巷往民本街
    方向行駛，行經新北市新莊區西盛街201巷與西盛街231巷口
    ，欲左轉往西盛街方向行駛時，本應注意行駛至閃光燈號誌
    交岔路口時，支線道車應禮讓幹線道車先行，並隨時採取必
    要之安全措施，而依當時情形，並無不能注意之情形，竟疏
    未注意前方為閃光紅燈號誌，未停止於交岔路口前禮讓幹道
    車優先通行，即貿然駛入路口欲左轉，適有吳佳真騎乘車牌
    號碼000-000號普通重型機車，沿新北市新莊區西盛街201巷
    往新樹路方向駛至，因閃避不及，2車因而發生碰撞，致吳
    佳真人車倒地，受有額頭撕裂傷3公分、四肢擦傷、右上正
    中門齒牙冠斷裂、右上側門齒琺瑯質脆裂等傷害。
二、案經吳佳真訴由新北巿政府警察局新莊分局報告偵辦。
　　　　證  據  並  所  犯  法  條
一、證據清單及待證事實：
編號 證據名稱 待證事實 1 被告張川峻於警詢及偵查時之供述 被告坦承於上揭時、地，駕駛自用小貨車與告訴人所騎乘之機車發生本件交通事故之事實。 2 告訴人吳佳真於警詢及偵查時之指訴 告訴人於上開時、地，騎乘機車與被告駕駛之自用小貨車發生擦撞，致告訴人車倒地，因而受有前揭傷害之事實。 3 亞東紀念醫院乙種診斷證明書1份 告訴人受有犯罪事實欄所示傷害之事實。 4 道路交通事故現場圖、道路交通事故調查報告表(一)(二)、新北市政府警察局道路交通事故初步分析研判表1份各1份、監視錄影畫面光碟1片、監視錄影畫面翻拍照片2張、現場及車損照片18張 本件現場情形及車禍發生經過。 
二、核被告所為，係犯刑法第284條前段之過失傷害罪嫌。被告
    於本案車禍後，於有偵查犯罪權限之機關或公務員查知其為
    肇事者前，主動向到場處理交通事故之警員坦承為肇事者而
    自首接受裁判，有道路交通事故肇事人自首情形記錄表附卷可
    稽，請依刑法第62條前段規定，減輕其刑。
三、依刑事訴訟法第251條第1項提起公訴。
　　此　  致
臺灣新北地方法院
中　　華　　民　　國　 111　　年　　 6　　月　　24　　日
　　　　　　　　　　　　　　　檢　察　官  鄭淑壬